# 关于处置子公司丧失控制权合并利润表处理问题

提问人：xiaolindavid 时间：2017-04-14 16:05:48
尤其是陈版主给予专业意见和当时准则制定者的用意。

回答人：chenyiwei
在 1 楼案例中，B公司的 1 ～ 11 月利润表正常纳入合并（期末资产负债表不纳入）。根据你给的数据，抵销分录为：借：年初未分配利润，借：投资收益 240 ，借：少数股东损益 60 ，贷：期末未分配利润。其中借记年初未分配利润是延续以前年度抵销的滚动影响；
期末未分配利润的贷记只是为了平衡整笔抵销分录，并不是直接过录到该项目中，合并利润表的期末未分配利润仍然是通过其他各项目之间的运算关系得出的。